【裁判字號】    88,易,3461
【裁判日期】    890119
【裁判案由】    竊盜
【裁判全文】
臺灣臺北地方法院刑事判決                        八十八年度易字第三四六一號
    公  訴  人  臺灣臺北地方法院檢察署檢察官
    被      告  乙○○
右列被告因竊盜案件，經檢察官提起公訴（八十八年度偵字第二五四六六號），本院
判決如左：
    主  文
乙○○竊盜，累犯，處拘役伍拾日。
    事  實
一、乙○○前於民國（下同）八十六年間因竊盜案件，經本院判處有期徒刑四月確定
    ，於八十七年三月二十日執行完畢，猶不知悔改，復意圖為自己不法之所有，八
    十八年十一月十九日上午七時許，在台北市○○街五號六樓之三，趁機接續竊取
    丙○○所有置放家門前之漫畫書約一百餘本，得手後，為丙○○及路過該處之甲
    ○○所發現，報警處理。
二、案經台北市政府警察局中正第一分局移送臺灣臺北地方法院檢察署檢察官偵查起
    訴。
    理  由
一、訊據被告乙○○坦承於右揭時地竊取被害人丙○○之漫畫書不諱，核與被害人丙
    ○○指訴失竊情節相符，並經證人甲○○供證屬實，且有贓物認領保管單附卷可
    證。雖被告在審理中辯稱：伊只拿了二十三本，惟查，被害人丙○○於本院審理
    時到庭指陳被告乙○○除現場查獲之七十三本外，當天之前偷了約一百本左右，
    於筆錄做完後被告與其母親有拿來還等情，被告亦坦承一天內分二次去偷，是被
    告辯稱只偷二十三本，顯係諉卸之詞，不足採信，被告犯行可以認定，應予依法
    論科。
二、核被告所為，係犯刑法第三百二十條第一項之罪。被告於密接之時間內，於同一
    地點竊取漫畫書，應認係一個行為的持續，為接續犯。另起訴書犯罪事實僅起訴
    竊取七十三本，惟被告於當天共竊取一百餘本，業據被害人丙○○指陳在卷，其
    餘未起訴部分，與起訴部分有單純一罪之關係，本院自得併予審理。查被告乙○
    ○前於八十六年間因竊盜案件，經本院判處有期徒刑四月確定，於八十七年三月
    二十日執行完畢，有台灣高等法院檢察署刑案紀錄簡覆表在卷可稽，被告乙○○
    前受有期徒刑以上之罪執行完畢，五年內再犯本件有期徒刑以上刑之本罪，應依
    累犯規定，加重其刑。爰審酌被告之品行、犯罪動機、目的、手段，公訴人雖具
    體求刑有期徒刑六月，惟審酌本件竊取之標的為漫畫書，所生危害非鉅，復審酌
    被告乙○○前有竊盜前科及犯罪後之態度等一切情狀，量處如主文所示之刑，以
    示懲儆。
據上論結，應依刑事訴訟法第二百九十九條第一項前段，刑法第三百二十條第一項、
第四十七條，罰金罰鍰提高標準條例第一條前段，判決如主文。
本案經檢察官王巧玲到庭執行職務。
中    華    民    國      八十九    年      一        月      十九    日
     臺灣臺北地方法院刑事第三庭
                                         法  官  吳淑惠
右正本證明與原本無異
如不服本判決應於送達後十日內向本院提出上訴狀
                                         書記官  俞華民
中    華    民    國      八十九    年      一        月      廿四    日
附錄本案論罪科刑法條全文
刑法第三百二十條
一意圖為自己或第三人不法之所有，而竊取他人之動產者，為竊盜罪，處五年以下有
  期徒刑、拘役或五百元以下罰金。
二意圖為自己或第三人不法利益，而竊佔他人之不動產者，依前項之規定處斷。
三前二項之未遂犯罰之。


司法院資訊處製作；財團法人民間司法改革基金會備份。
